臺灣高等法院刑事判決　　　　　　　　 94年度上易字第436號
上　訴　人　臺灣桃園地方法院檢察署檢察官
被　　　告　丁○○
上列上訴人因被告竊盜案件，不服臺灣桃園地方法院93年度易字
第1108號，中華民國94年2月17日第一審判決（起訴案號：臺灣
桃園地方法院檢察署93年度偵字第14716號；移送併辦案號：臺
灣士林地方法院檢察署94年度偵字第1508號），提起上訴，本院
判決如下：
    主  文
原判決撤銷。
丁○○連續攜帶兇器竊盜，累犯，處有期徒刑壹年。
扣案之螺絲起子、破壞剪各壹支均沒收。
    事  實
一、丁○○前於民國91年間因犯竊盜罪，經臺灣板橋地方法院於
    91年 6月26日，以91年度易字第1549號刑事判決判處有期徒
    刑一年六月確定，甫於92年11月30日縮刑期滿執行完畢，詎
    仍不知悛悔，竟基於意圖為自己不法之所有，先於93年 9月
    11日凌晨 2時許，攜帶其所有於客觀上對人之生命、身體安
    全具危險性足供為兇器使用之螺絲起子一支，要求不知情之
    楊進義（另經檢察官為不起訴處分）駕駛車號 AW-9808號自
    用小客車，搭載其至桃園縣大溪鎮○○里○○○街往二街之
    新建道路旁，見停於該處之乙○○所有車號 JR-3705號自用
    小貨車內置有電鑽乙組、金屬切器等物，以上開螺絲起子敲
    破該車車窗並打開車門入內後（毀損部分未據告訴），竊取
    該電鑽乙組、金屬切器等物，得手後即將之放置於楊進義之
    車上，正欲離去時，旋為前往該處欲開車之乙○○發現而報
    警處理，丁○○遂與楊進義駕車逃離現場，嗣於同日凌晨2
    時40分許，在桃園縣大溪鎮員林里員林一村 8號前，為警當
    場查獲。復於94年1月19日凌晨1時40分許，以新台幣1000元
    之對價聘僱陳忠鉦（另經檢察官聲請簡易判決處刑）駕駛車
    號ＤＧ─6399號自用小客車，搭載其前往台北縣石門鄉搬運
    物品，陳忠鉦搭載其到台北縣石門鄉○○街後，丁○○承上
    開意圖為自己不法所有之概括犯意，以其攜帶之上開螺絲起
    子一支撬開丙○○停放於台北縣石門鄉○○街25號住宅旁路
    邊之車號F2─8482號小貨車右側門門鎖（毀損部分未據告訴
    ）竊取車內之電鑽、電鋸各乙支及水平測量儀乙套（含腳架
    ），得手後將其放入陳忠鉦之車上，復承上開意圖為自己不
    法所有之概括犯意，於94年1月19日凌晨2時30分許，命陳忠
    鉦駕車到台北縣三芝鄉○○街54巷口，撬開甲○○所有停放
    於該巷口之車號2A─9776號自小貨車之後車廂，並以其攜帶
    之兇器破壞剪一支剪開工具箱鎖頭（毀損部分未據告訴），
    竊取放置於工具箱之電鑽三支、氣動釘槍二支、切割機鋸片
    一個、沙輪切割機二個、火藥擊釘機一個及磁磚切割機一個
    ，得手後，將其放入陳忠鉦之上開自用小客車後車廂內，而
    於94年1月19日凌晨4時許，陳忠鉦駕車搭載丁○○行經台北
    縣石門鄉○○村○○路口時，遭巡邏員警盤查，當場查獲，
    並扣得丁○○所有供行竊之工具螺絲起子及破壞剪各乙支。
二、案經桃園縣警察局大溪分局報告臺灣桃園地方法院檢察署檢
    察官偵查起訴及台北縣政府警察局金山分局報請台灣士林地
    方法院檢察署檢察官移送本院併案審理。
    理  由
一、上揭犯罪事實，業據被告丁○○迭於警詢及偵審中供承不諱
    ，核與被害人乙○○、丙○○、甲○○及證人楊進義、陳忠
    鉦於警詢中所分別指述及證述之情節大致相符，復有贓物代
    保管單、現場照片、認領保管單附卷及行竊工具螺絲起子、
    破壞剪各乙支扣案可憑。綜上所述，足見被告之自白核與事
    實相符，應可採為論罪科刑之依據。從而，本件事證已臻明
    確，被告犯行洵堪認定，應予依法論科。
二、按刑法第321條第 1項第3款之攜帶兇器竊盜罪，係以行為人
    攜帶兇器竊盜為其加重條件，此所謂兇器，其種類並無限制
    ，凡客觀上足對人之生命、身體、安全構成威脅，具有危險
    性之兇器均屬之，且祇須行竊時攜帶此種具有危險性之兇器
    為已足，並不以攜帶之初有行兇之意圖為必要。螺絲起子及
    破壞剪為足以殺傷人生命、身體之器械，顯為具有危險性之
    兇器。查本件被告犯罪所用之螺絲起子及破壞剪係屬金屬製
    品，質硬而型尖，在客觀上足以危害他人生命、身體之安全
    ，該物品顯具有客觀危險性，自屬兇器無訛。核被告所為，
    係犯刑法第321條第 1項第3款之攜帶兇器竊盜罪。被告先後
    三次攜帶兇器竊盜，時間緊接，手段相同，觸犯構成要件相
    同之罪名，顯係基於概括犯意而反覆為之，為連續犯，依情
    節較重之第 3次攜帶兇器竊盜一罪論，並加重其刑。又被告
    上開第2次、第3次攜帶兇器竊盜與起訴之上開第 1次攜帶兇
    器竊盜，屬裁判上之一罪，為起訴效力所及，依審判不可分
    原則，本院自應併予審理。又被告前於91年間因犯竊盜罪，
    經臺灣板橋地方法院於91年 6月26日，以91年度易字第1549
    號刑事判決判處有期徒刑一年六月確定，甫於92年11月30日
    縮刑期滿執行完畢，此有本院被告全國前案紀錄表及臺灣桃
    園地方法院檢察署刑案資料查註紀錄表各一份附卷可憑，其
    前受有期徒刑之執行完畢，於五年以內再犯本件最重本刑為
    有期徒刑以上之罪，為累犯，應依刑法第47條之規定，加重
    其刑。
三、原審認被告罪證明確，而予論罪科刑，固非無見。惟查原判
    決就被告上開第2次及第3次攜帶兇器竊盜行為，漏未審酌，
    尚有未洽。檢察官執此提起上訴，為有理由，自應由本院將
    原判決撤銷改判。爰審酌被告正值青壯之年，不思合法途徑
    獲得財物，竟運用智慧於不當之途，行為實無可取，惟念其
    犯後坦認犯行，犯後態度尚稱良好等一切情狀，量處如主文
    第二項所示之刑。扣案之螺絲起子及破壞剪各乙支，屬被告
    所有，且係供其行竊所用之物，業據被告供明在卷，爰依刑
    法第38條第1項第2款規定，併予宣告沒收。
據上論斷，應依刑事訴訟法第三百六十九條第一項前段、第三百
六十四條、第二百九十九條第一項前段，刑法第五十六條、第三
百二十一條第一項第三款、第四十七條、第三十八條第一項第二
款，判決如主文。
本案經檢察官劉斐玲到庭執行職務。
中    華    民    國    94    年    5     月    25    日
                  刑事第5庭   審判長法  官  房 阿 生
                                    法  官  蔡 光 治
                                    法  官  雷 元 結
以上正本證明與原本無異。
不得上訴。
                                    書記官  李 家 敏
中　　華　　民　　國　　94　　年　　5 　　月　　27　　日
附錄：本案論罪科刑法條全文
中華民國刑法第321條
犯竊盜罪而有左列情形之一者，處六月以上、五年以下有期徒刑
：
一  於夜間侵入住宅或有人居住之建築物、船艦或隱匿其內而犯
    之者。
二  毀越門扇、牆垣或其他安全設備而犯之者。
三  攜帶兇器而犯之者。
四  結夥三人以上而犯之者。
五  乘火災、水災或其他災害之際而犯之者。
六  在車站或埠頭而犯之者。
前項之未遂犯罰之。
